【裁判字號】    98,訴,1326
【裁判日期】    981106
【裁判案由】    強盜等
【裁判全文】
臺灣臺南地方法院刑事判決              98年度訴字第1326號
公  訴  人  臺灣臺南地方法院檢察署檢察官
被      告  丙○○
                    （現在臺灣臺南看守所羈押中）
指定辯護人  本院公設辯護人甲○○○○
上列被告因強盜等案件，經檢察官提起公訴（98年度偵字第1179
2號），本院判決如下：
    主  文
丙○○犯攜帶兇器、踰越安全設備、於夜間侵入住宅強盜罪，累
犯，處有期徒刑柒年肆月，扣案之折疊刀壹把沒收；又犯踰越安
全設備竊盜罪，累犯，處有期徒刑柒月；又犯攜帶兇器、毀壞門
扇竊盜罪，累犯，處有期徒刑柒月。應執行有期刑捌年貳月，扣
案之折疊刀壹把沒收。
    犯罪事實
一、丙○○前因違反毒品危害防治條例案件，經本院以95年度易
    字第53號判處有期徒刑8月，由臺灣高等法院臺南分院以95
    年度上易字177號駁回上訴確定，又因竊盜案件，由本院以
    95年度簡字第1091號判處有期徒刑3月確定，嗣由本院以96
    年度聲減字第491號裁定減刑後應執行有期徒刑5月確定，又
    曾因違反毒品危害防治條例案件，經本院以95年度易字第10
    85號判處有期徒刑10月確定，又因竊盜案件，由本院以96年
    度易字第173號判處應執行有期徒刑9月確定，復因2件竊盜
    案件，經本院以96年度易字第547號判處有期徒刑8月、8月
    ，應執行判處有期徒刑1年2月確定，嗣經減刑，上開罪刑由
    本院以97年度聲減字第96號裁定應執行有期徒刑1年4月確定
    ，再因竊盜案件，經本院以96年度易字第1507號判處有期徒
    刑1年2月，減為有期徒刑7月確定，而上開定應執行之有期
    徒刑1年4月及上開減得之有期徒刑7月，經本院以97年度聲
    字第466號裁定應執行有期徒刑1年10月確定，上開有期徒刑
    5月及1年10月接續執行至民國（下同）97年12月8日假釋付
    保護管束，並於98年2月26日保護管束期滿，未經撤銷，以
    已執行完畢論。詎仍不知悔改，(1)竟意圖為自己不法之所有
    ，於98年8月12日凌晨4時30分許，攜帶其所有而客觀上得以
    危害人生命、身體，可供兇器使用之摺疊刀1把，至王素定
    位於臺南市○區○○路1段321號住處外，趁該住處1樓防火
    巷後窗未關之機會，即踰越該窗戶，進入其內，隨而潛入該
    處3樓未上鎖之王素定房間內，見王素定正在睡覺，即搜尋
    房間財物，不料王素定聞聲驚醒，丙○○乃持上開摺疊刀，
    抵在王素定面前，加以比劃，嚇令王素定閉上眼睛不准動，
    至使王素定因畏怖至極，不敢呼救或行動而不能抗拒，丙○
    ○遂下手搜刮屋內財物，強取王素定所有之現金新臺幣（下
    同）9萬5千元及珠寶首飾1批共41件（詳如附表）後，逃離
    現場，並將上開現金花用殆盡。嗣王素定報警處理，警方採
    集現場指紋比對係丙○○所遺留後，循線於98年8月19日上
    午10時30分許，在臺南市○○區○○街349號太子飯店前將
    丙○○拘提到案，並經丙○○同意，自丙○○居住之上開太
    子飯店512號房內，扣得上開珠寶首飾1批及上開摺疊刀1把
    。(2)丙○○另意圖為自己不法之所有，於98年7月間某日上
    午7、8時許，在辛江霖所有位於臺南市○區○○路148巷53
    弄15號（起訴書誤為148巷51號，業經檢察官當庭更正）之
    無人居住之房屋外，見該處房屋窗戶未關，伸手越進窗戶入
    內，竊得辛江霖所有置於屋內之紀念郵票1套（價值3千元）
    及烤箱1台後離去。嗣丙○○將該等物品持至臺南市之不詳
    舊貨市場變賣得款花用一空。(3)丙○○再另意圖為自己不法
    之所有，於98年8月9日晚間6時許，攜帶其所有而客觀上得
    以危害人生命、身體，可供兇器使用之螺絲起子1支，持之
    毀壞鄭能性所有位於臺南市○區○○路90巷119號之無人居
    住之房屋鐵門門鎖，進入屋內竊得鄭能性所有置於屋內之日
    本國舊硬幣1批、建築工程用工具1批及銅線等物（上開物品
    價值52萬元）。嗣丙○○將上開螺絲起子丟棄於不詳處所，
    並將上開竊得物品持至臺南市○○路舊貨市場變賣得款花用
    完畢。其後，丙○○經上開98年8月19日上午10時30分之拘
    提到案後，於有偵查犯罪職權之機關或公務員查覺上開辛江
    霖、鄭能性遭竊案件之前，即向臺南市警察局第六分局員警
    主動自首坦承坦承該2次竊盜犯行，自首接受裁判。
二、案經臺南市警察局第六分局報告臺灣臺南地方法院檢察署檢
    察官偵查起訴。
    理  由
一、上開犯罪事實，業據被告丙○○於警詢時及偵審中均坦承不
    諱；其中，關於上開犯罪事實一(1)部分，並有證人王素定於
    警詢時及偵查中之結證證述可佐（見警卷第7至12頁，偵卷
    第19、20頁），再有內政部警政署刑事警察局98年8月14日
    刑紋字第0980112813號鑑驗書、扣押物品目錄表、贓物認領
    保管單各1份及案發暨查獲現場與扣案物品照片共27張在卷
    堪查（見警卷第17至21、25至27、47至56、63至68頁），此
    外，復有如附表所示之珠寶首飾1批及上開摺疊刀1把扣案足
    稽；關於上開犯罪事實一(2)、(3)部分，亦有證人即被害人辛
    江霖及證人即被害人鄭能性於警詢時之證述可佐（見偵卷第
    13 至16頁），並有案發現場照片共4張在卷可參（見警卷第
    57 、58頁）。綜上，足認被告之自白與事實相符，可堪採
    信。本件事證明確，被告上開犯行堪以認定，應依法論科。
二、(一)按被告於夜間至某姓住宅，推窗伸手入室，竊取衣物，雖
    其身體未侵入住宅，尚難論以於夜間侵入住宅竊盜罪名，但
    其竊盜之手段，既已越進窗門，足使他人窗門全之設備失其
    防閑之效用，自應構成刑法第321條第1項第2款之罪。又按
    被告於夜間以手伸入其鄰居住宅前方之窗門，從窗內竊取衣
    服多件，其竊盜之手段，雖已越進窗門，使他人窗門安全之
    設備，失其防閑之效用，但其身體既未侵入住宅，自僅合於
    刑法第321條第1項第2款所定之加重情形（最高法院33年上
    字第1504號判例、41年臺非字第38號判例參照）。另按對建
    築物內外之間之出入口大門而言，「其他安全設備」，係指
    門扇牆垣以外，依通常觀念足認防盜之一切設備而言，如窗
    戶等，故窗戶具有阻絕內外之功能，自屬安全設備，而被告
    未經許可，無故攀爬跨越被害人住處窗戶後侵入屋內竊取財
    物，當屬踰越安全設備，使其失其防閑作用。(二)又按刑法第
    32 1條第1項第3款之攜帶兇器竊盜罪，係以行為人攜帶兇器
    竊盜為其加重條件，此所謂兇器，其種類並無限制，凡客觀
    上足對人之生命、身體、安全構成威脅，具有危險性之兇器
    均屬之，且祇須行竊時攜帶此種具有危險性之兇器為已足，
    並不以攜帶之初有行兇之意圖為必要，最高法院79年臺上字
    第5253號判例意旨可資參照。查被告強盜王素定財物時，所
    攜帶之扣案上開折疊刀1把，為金屬製品，質地堅硬，又被
    告竊盜被害人鄭能性上開財物時，所攜帶之上開螺絲起子，
    足以毀壞被害人鄭能性上開房屋鐵門門鎖，業見前述，堪信
    上開螺絲起子乃係金屬製品、質地堅硬之物，故該等折疊刀
    及螺絲起子在客觀上皆足以殺傷人生命、身體，顯均係具有
    危險性之兇器。
三、核被告關於犯罪事實一(1)之所為，係合於刑法第328條第1項
    之強盜罪要件，惟因被告攜帶兇器犯之，有刑法第321條第1
    項第1款、第2款、第3款之情形，應論以刑法第330條之加重
    強盜罪；關於犯罪事實一(2)之所為，係犯刑法第321條第1項
    第2款之踰越安全設備之加重竊盜罪；關於犯罪事實一(3)之
    所為，係犯刑法第321條第1項第2款、第3款之攜帶兇器、毀
    壞門扇之加重竊盜罪。又本件被告原以竊盜犯意，攜帶兇器
    ，踰越安全設備，於夜間侵入王素定住宅，著手行竊王素定
    財物，因行竊過程遭事主發現，而當場以兇器施以強脅，至
    使王素定不能抗拒而強取他人財物，其意圖為自己不法之所
    有而取得他人財物之犯意，雖仍相同，互為一貫，惟其手段
    已從竊盜變更為強盜，竊盜時之行為，即其強盜行為之一部
    ，應逕論以強盜罪，最高法院93年臺上字第1011號判決可資
    參照。被告所犯加重強盜罪與2件加重竊盜罪間，犯意各別
    ，罪名不同，應分論併罰。起訴意旨誤認被告所犯關於犯罪
    事實一(2)部分係觸犯刑法第320條第1項之普通竊盜罪名，業
    經檢察官於審理中更正為刑法第321條第1項第2款之加重竊
    盜罪名（見本院卷第65頁），附為說明。又被告有如事實欄
    所載犯罪科刑執行情形，有臺灣高等法院被告前案紀錄表一
    份在卷可按，其於有期徒刑執行完畢後5年以內故意再犯本
    件有期徒刑以上之3罪，均為累犯，皆應依刑法第47條第1項
    規定加重其刑。另被告經警於98年8月19日上午10時30分拘
    提到案後，於有偵查犯罪職權之機關或公務員查覺上開2件
    加重竊盜案件之前，即向臺南市警察局第六分局員警主動自
    首坦承坦承該2次加重竊盜犯行，自首接受裁判等情，有被
    告之警詢筆錄在卷可憑（見警卷第5頁），故被告所犯2件加
    重竊盜案件符合自首之要件，當依刑法第62條前段之規定，
    各減輕其刑，並皆先加後減之。
四、爰審酌被告正值壯年，不思以正當之方式獲取財物，而貪圖
    私欲，夜間攜帶兇器，爬越窗戶，侵入他人住處偷竊財物，
    侵害他人生活安寧活及財產安全，經屋主發現，竟未停止犯
    行，反持兇器強脅被害人，強盜財物，危害社會治安重大，
    另又2次竊盜他人房屋內財物，惡性非輕，惟念其犯後主動
    供出上開2次竊盜，坦承上開加重強盜犯行，未與被害人和
    解，暨被告之犯罪動機、目的、手段及所生危害等一切情狀
    ，分別量處如主文所示之刑，並定其應執行之刑，以資懲儆
    。扣案之折疊刀1把，係被告所有，且供犯本件加重強盜行
    為所用之物，業經被告於審理時供承在卷，應依刑法第38條
    第1項第2款、第3項規定宣告沒收之；至於被告持以竊盜鄭
    能性財物之上開螺絲起子1支並未扣案，被告於審理中亦自
    承其已將之丟棄無蹤（見本院卷第69頁），當已滅失，爰不
    為沒收之宣告。
據上論斷，應依刑事訴訟法第299條第1項前段、刑法第321條第1
項第2款、第3款、第330條第1項、第47條第1項、第62條前段、
第51條第5款、第38條第1項第2款，判決如主文。
本案經檢察官乙○○到庭執行職務
中    華    民    國    98    年    11    月    6     日
            刑事第十庭    審判長法  官  陳威龍
                                法  官  高如宜
                                法  官  盧鳳田
以上正本證明與原本無異。
如不服本判決應於收受本判決後10日內向本院提出上訴書狀，並
應敘述具體理由。其未敘述上訴理由者，應於上訴期間屆滿後20
日內向本院補提理由書狀（均須按他造當事人之人數附繕本）「
切勿逕送上級法院」。
                                書記官  黃憶筑
中    華    民    國    98    年    11    月    6     日
附錄本件論罪科科刑法條：
刑法第321條第1項第1款、第2款、第3款：
犯竊盜罪而有左列情形之一者，處六月以上五年以下有期徒刑：
一、於夜間侵入住宅或有人居住之建築物、船艦或隱匿其內而犯
    之者。
二、毀越門扇、牆垣或其他安全設備而犯之者。
三、攜帶兇器而犯之者。
刑法第330條第1項：
犯強盜罪而有第三百二十一條第一項各款情形之一者，處五年以
上十二年以下有期徒刑。
附表：
┌───┬────────────┬───┬────────────┐
│ 編號 │品名：數量              │ 編號 │品名、數量              │
├───┼────────────┼───┼────────────┤
│  1   │K金珠鍊：1條            │  21  │鑽石耳環：1對           │
├───┼────────────┼───┼────────────┤
│  2   │K金珠鍊：1條            │  22  │琥珀耳環：1對           │
├───┼────────────┼───┼────────────┤
│  3   │碧璽耳環：1對           │  23  │鑲鑽玉戒指：1個         │
├───┼────────────┼───┼────────────┤
│  4   │鑽石項鍊：1條           │  24  │藍寶戒指：1個           │
├───┼────────────┼───┼────────────┤
│  5   │玉石吊飾：1條           │  25  │玉戒指：1個             │
├───┼────────────┼───┼────────────┤
│  6   │玉項鍊：1條             │  26  │紅寶石戒指：1個         │
├───┼────────────┼───┼────────────┤
│  7   │碧璽手鍊：1條           │  27  │翠玉鑽石戒指：1個       │
├───┼────────────┼───┼────────────┤
│  8   │玉墜子：1個             │  28  │冰種玉鑽戒指：1個       │
├───┼────────────┼───┼────────────┤
│  9   │石榴戒指：1個           │  29  │鑽石戒指：1個           │
├───┼────────────┼───┼────────────┤
│  10  │石榴墜子：1個           │  30  │黃水晶戒指：1個         │
├───┼────────────┼───┼────────────┤
│  11  │蝴蝶墜子項鍊：1條       │  31  │藍寶戒指：1個           │
├───┼────────────┼───┼────────────┤
│  12  │玉石吊飾：1個           │  32  │老坑玉石：1個           │
├───┼────────────┼───┼────────────┤
│  13  │玉石吊飾：1個           │  33  │水晶墜子：1個           │
├───┼────────────┼───┼────────────┤
│  14  │胸針：1個               │  34  │養珠胸針：1個           │
├───┼────────────┼───┼────────────┤
│  15  │龍銀：1個               │  35  │髮飾：1個               │
├───┼────────────┼───┼────────────┤
│  16  │玉鑽石K金鍊：1條        │  36  │銀製項鍊：1個           │
├───┼────────────┼───┼────────────┤
│  17  │鑽石戒指：1對           │  37  │玉石：20個              │
├───┼────────────┼───┼────────────┤
│  18  │冰種玉耳環：1對         │  38  │水晶印章：1個           │
├───┼────────────┼───┼────────────┤
│  19  │玉耳環：1對             │  39  │軟玉配件：1個           │
├───┼────────────┼───┼────────────┤
│  20  │碧璽鑽墜子：1個         │  40  │軟玉配件：1個           │
├───┴────────────┼───┼────────────┤
│                                │  41  │老玉墜子：1個           │
└────────────────┴───┴────────────┘


司法院資訊處製作；財團法人民間司法改革基金會備份。
